【裁判字號】    92,簡上,44
【裁判日期】    920502
【裁判案由】    傷害
【裁判全文】
臺灣臺南地方法院刑事判決                          九十二年度簡上字第四四號
    上  訴  人  臺灣臺南地方法院檢察署檢察官
    被      告  甲○○○
右列上訴人被告因傷害案件，不服本院臺南簡易庭九十一年八月二十七日所為之簡易
判決（檢察官聲請簡易判決案號：九十一年度偵字第七八九四號），提起上訴，本院
判決如左：
    主      文
上訴駁回。
    事      實
一、甲○○○因遭鄰居乙○○○懷疑曾至乙○○○家門前潑灑尿液，而與乙○○○不
    睦，緣於民國（下同）九十年十月十八日清晨四時許，甲○○○又持裝有尿液之
    洗臉盆至乙○○○家門前潑灑時，為乙○○○發現而與之爭執，甲○○○竟基於
    傷害他人身體之故意，出拳毆打乙○○○，致乙○○○右眼、左膝、右小腿及背
    部等處受有瘀青等傷害。
二、案經乙○○○訴由臺南市警察局第三分局報告臺灣臺南地方法院檢察署檢察官聲
    請簡易判決處刑。
    理      由
一、訊據被告甲○○○矢口否認有何毆打告訴人乙○○○之行為，辯稱：我沒有打她
    ，我跟她發生拉扯，是她自己跌倒在地上的云云。然查，右揭事實，業據告訴人
    劉黃阿直於警訊中陳稱：「甲○○○用洗臉盆裝尿跑到我家大門口來潑灑，被我
    發現，我出門與她理論，她以拳頭將我全部身體多處打傷，我即到醫院驗傷並醫
    治」等語明確（見臺南市警察局第三分局九十年十月十八日警訊筆錄），經核與
    其於本院審理時指稱：「她（按指被告甲○○○）確實有打我，九十年十月十八
    日凌晨四時，被告到我家潑灑尿，被告當場被我查獲」等語一致（見本院九十二
    年三月二十八日訊問筆錄），足證被告確有傷害之行為至明，而酌以案發現場告
    訴人家門口確有遭潑灑之液體及臉盆一個、拖鞋一隻，有照片四幀附卷足考，是
    參諸告訴人所指述之情節經核與事實較為吻合而屬可信，要無疑義，益見被告行
    為之時，即有傷害他人身體之故意存在，至為明確。再者，依告訴人乙○○○所
    提驗傷證明書所載，其於九十年十月十八日驗傷之結果，受有右眼結膜下出血一
    Ｘ一公分、左眼眶三．五Ｘ二．五公分、右膝四Ｘ二公分擦傷瘀血、左膝四Ｘ二
    公分擦傷及瘀血、左小腿二Ｘ二公分擦傷、右小腿一Ｘ一公分瘀血、前胸六Ｘ五
    公分瘀血、背部三道六Ｘ二公分抓痕，有行政院衛生署臺南醫院九十年十月十八
    日驗傷證明書一紙在卷足稽，是依告訴人所受傷之部分及於全身各處，殊無可能
    單純跌倒所致，至為灼然，益證上揭傷害確為被告所致，殆無疑義。綜上各情相
    互勾稽，被告所辯，顯係臨訟諉責飾卸之詞，不足採信，本件事證明確，被告傷
    害之犯行，應洵堪認定。
三、核被告甲○○○所為，係犯刑法第二百七十七條第一項之普通傷害罪，原簡易判
    決因依刑法第二百七十七條第一項、第四十一條第一項前段，罰金罰鍰提高標準
    條例第一條前段、第二條，判處拘役五十日，並諭知易科罰金之折算標準，認事
    用法俱無不合，量刑亦屬允當，公訴人循告訴人劉黃阿直之聲請提起上訴，指摘
    原判決顯屬輕縱等情，為無理由，上訴應予駁回。
據上論斷，應依刑事訴訟法第四百五十五條之一第三項、第三百六十八條，判決如主
文。
本案經檢察官陳俊秀到庭執行職務
中    華    民    國      九十二      年       五       月      二      日
                                  臺灣臺南地方法院刑事第七庭
                                      審判長  法  官  黃光進
                                              法  官  陳金虎
                                              法  官  黃翰義
右正本證明與原本無異。
如不服本判決，應於判決送達後十日內，向本院提出上訴狀（應附繕本）。
                                              書記官  謝明達
中    華    民    國      九十二      年       五       月      五      日
附錄本案論罪科刑法條全文：
中華民國刑法第二百七十七條(普通傷害罪)
傷害人之身體或健康者，處三年以下有期徒刑、拘役或一千元以下罰金。
犯前項之罪因而致人於死者，處無期徒刑或七年以上有期徒刑；致重傷者
，處三年以上十年以下有期徒刑。


司法院資訊處製作；財團法人民間司法改革基金會備份。
